# 陈版，继续请教您

提问人：super 小兔妈咪 时间：2016-03-01 15:18:32
我单位为大型集团公司，实行二级管控。其中一个二级单位（无税号，但有单独帐套，月底报表并入母公司核算）资产 1000 万，负债 500 万，所有者权益 500 万。我集团将此二级单位与另一集团（集团外）共同出资成立A公司，我单位用净资产 500 万出资，评估作价 600 万，占A公司49%股份，不具备控制权。经您指点， 600 万与 500 万之间的增值入营业外收入，那么这部分收入还涉及到所得税吗，谢谢。

回答人：chenyiwei
一般理解应将该 100 万增值计入当期应纳税所得额，计算缴纳企业所得税。不过你还可以和主管税务机关沟通一下，看看能否适用财税[2009]59号文第六条中的特殊性税务处理。